# 请教同一控制下的分步合并新支付对价的价值选择

提问人：chenyiwei 时间：2016-07-30 02:48:34
2014 年准则修订前的版本中有错误。现在长期股权投资准则和合并报表准则修订后，请以修订后准则单行本中的应用指南为准。

回答人：chenyiwei
2014 年准则修订前的版本中有错误。现在长期股权投资准则和合并报表准则修订后，请以修订后准则单行本中的应用指南为准。